【裁判字號】    97,訴,1377
【裁判日期】    971229
【裁判案由】    偽證等
【裁判全文】
臺灣雲林地方法院刑事判決              97年度訴字第1377號
公  訴  人  臺灣雲林地方法院檢察署檢察官
被      告  戊○○
                    （另案在臺灣彰化監獄執行中）
            乙○○
                    （另案在臺灣雲林第二監獄執行中）
上列被告等因偽證等案件，經檢察官提起公訴（97年度偵字第38
02、5362號），被告等於準備程序進行中就被訴事實均為有罪之
陳述，本院進行簡式審判程序，判決如下：
    主  文
戊○○犯結夥竊盜罪，處有期徒刑玖月。又犯偽證罪，處有期徒
刑陸月。應執行有期徒刑壹年貳月。
乙○○犯結夥竊盜罪，累犯，處有期徒刑拾月。
    事  實
一、乙○○前因施用毒品案件，經臺灣彰化地方法院以93年度訴
    字第1649號判處有期徒刑1 年2 月確定，又因竊盜、施用毒
    品等案件，經該法院以94年度斗簡字第340 號、94年度訴字
    第1555號分別判處有期徒刑6 月、1 年確定，經定應執行刑
    為有期徒刑1 年4 月，與前揭施用毒品案件所判處有期徒刑
    1 年2 月接續執行，於民國96年5 月14日縮短刑期假釋出監
    ，於96年9 月3 日假釋期滿假釋未經撤銷，其未執行之刑，
    以已執行論。仍不知悔改，復與戊○○、丙○○（丙○○被
    訴部分本院另行審結）於97年5 月30日中午，由戊○○駕駛
    車牌號碼9T-8982 號自小客車搭載丙○○及乙○○，於同日
    中午12時30分許，行經雲林縣西螺鎮新豐里新社301 號平房
    ，見該處荒廢無人居住，竟共同基於意圖為自己不法所有之
    犯意聯絡，結夥3 人，由戊○○、乙○○進入該處平房內，
    由乙○○下手竊取丁○○所有之小型耕耘機上支撐輪子之鐵
    桿1 支，丙○○則至斜對面即西螺鎮新豐里新社313 號前，
    在該處路旁所停放不詳之人所有之大貨車上，徒手竊取放置
    於該貨車上之變速箱1 台，3 人並將上開竊得物品搬至車牌
    號碼9T-8982 號自小客車後座，於97年5 月30日中午12時33
    分許，因遭丁○○發現，3 人隨即駕車逃逸，行駛至西螺鎮
    新豐里新社之慈愛綜合醫院，戊○○見丁○○已放棄追逐，
    旋又駕車搭載丙○○、乙○○，返回雲林縣西螺鎮新豐里新
    社313 號前，由丙○○接續竊取上開貨車上所放置之傳動軸
    1 支，得手後，由戊○○、乙○○將上開竊得之物，以新臺
    幣（下同）1,000 元之價格售予雲林縣西螺鎮○○路上某不
    知情之資源回收商。嗣於同日下午2 時20分許，丁○○發現
    渠等3 人在雲林縣西螺鎮○○里○○○路西螺游泳池旁路邊
    攤消費，遂報警處理而循線查獲。
二、因丙○○於97年5 月30日警詢時供稱：蘇進義駕駛車牌號碼
    6T-8982 號自小客車搭載伊與另一名姓名年籍不詳綽號「阿
    呆」之人，前往雲林縣西螺鎮新豐里313 號行竊廢鐵等語，
    警方乃於97年7 月9 日以雲警螺偵字第00970006082 號函將
    蘇進義、丙○○依竊盜罪嫌報告臺灣雲林地方法院檢察署檢
    察官偵辦。詎戊○○明知蘇進義並未參與上開竊盜案件，為
    脫免自身罪責，竟基於偽證之犯意，於97年9 月9 日上午11
    時28分許，在臺灣雲林地方法院檢察署第一偵查庭，就蘇進
    義所涉竊盜案件接受檢察官訊問時，以證人身分供前具結，
    就蘇進義有無於97年5 月30日向其借用車牌號碼6T-8982 號
    自小客車等涉及蘇進義是否參與前揭竊盜行為之與案情有重
    要關係之事項，虛偽證稱：97年5 月30日早上10點，我在伸
    和信裝潢公司門口，將車牌號碼6T-8982 號自小客車借給蘇
    進義，當天蘇進義是由他友人開著車號不詳的黑色車子來公
    司外面向我拿車，來之前我們有用電話聯絡，當天還未吃中
    飯前，應該是11點至12點之間，蘇進義就把車還給我云云，
    足以影響國家司法權之正確行使。嗣因乙○○、丙○○業已
    供出上開竊盜犯行，而戊○○在蘇進義所涉上開竊盜案件尚
    未判決確定前之97年11月6 日，於臺灣雲林地方法院檢察署
    檢察官偵查中自白犯偽證罪。
三、案經雲林縣警察局西螺分局報告臺灣雲林地方法院檢察署檢
    察官偵查起訴。
    理  由
一、本件被告戊○○、乙○○所犯係死刑、無期徒刑、最輕本刑
    為3 年以上有期徒刑以外之罪，其於準備程序就被訴事實為
    有罪之陳述，經本院裁定由受命法官獨任以簡式審判程序審
    理，則依刑事訴訟法第273 條之2 、同法第159 條第2 項之
    規定，不適用傳聞法則有關限制證據能力之相關規定，合先
    敘明。
二、上揭事實，業據被告戊○○、乙○○坦承不諱，且經證人即
    共犯丙○○於偵查中、證人即被害人丁○○於警詢及偵查中
    分別證述明確，並有監視器翻拍照片2 張、現場照片7 張在
    卷可稽；事實欄二所示被告戊○○偽證罪部分，另有戊○○
    於97年9 月9 日之訊問筆錄及證人結文在卷足憑，足認被告
    戊○○、乙○○自白與事實相符，堪可採信。本件事證明確
    ，被告戊○○、乙○○犯行堪以認定，應依法論科。
三、核被告戊○○、乙○○事實欄一所為，均係犯刑法第321 條
    第1 項第4 款之結夥竊盜罪；被告戊○○於事實欄二所為，
    係犯刑法第168 之偽證罪。被告戊○○、乙○○與丙○○就
    事實欄一所示之竊盜犯行，有犯意聯絡及行為分擔，為共同
    正犯。被告戊○○、乙○○於事實欄一，係以一行為同時侵
    害數人之財產法益，為想像競合犯，應依刑法第55條之規定
    從一重處斷。被告戊○○所犯結夥竊盜及偽證犯行，犯意各
    別，應分論併罰。又被告乙○○有如事實欄一所載之前案科
    刑及執行紀錄，有卷附臺灣高等法院被告前案紀錄表可按，
    其受有期徒刑之執行完畢，5 年以內故意再犯有期徒刑以上
    之罪，為累犯，應依刑法第47條第1 項之規定，加重其刑。
    被告戊○○於97年11月6 日偵查中自白上開偽證罪，而其所
    虛偽陳述之案件即被告蘇進義所涉竊盜案件，業經臺灣雲林
    地方法院檢察署檢察官為不起訴處分確定，被告戊○○於所
    虛偽陳述之案件裁判確定前，自白偽證犯行，應依刑法第
    172 條之規定減輕其刑。爰審酌被告戊○○、乙○○正值年
    輕力壯，竟不思循正途獲取財物，竟結夥竊取他人物品，被
    告戊○○對被告蘇進義所涉竊盜案件之成立與否，存在有重
    要關係之事項，故意為虛偽之陳述，致使司法裁判權有陷於
    錯誤之危險，及渠等竊盜之手段、所得財物價值、犯後坦承
    犯行、態度良好等一切情狀，分別量處如主文所示之刑，被
    告戊○○部分，並定其應執行之刑。
據上論斷，應依刑事訴訟法第273 條之1 第1 項、第299 條第1
項前段，刑法第28條、第321 條第1 項第4 款、第168 條、第55
條、第47條第1 項、第172 條、第51條第5 款，判決如主文。
本案經檢察官甲○○到庭執行職務。
中    華    民    國    97    年    12    月    29    日
                  刑事第二庭    法  官  王  素  珍
以上正本證明與原本無異。
如不服本判決應於收受判決後10日內向本院提出上訴書狀，並應
敘述具體理由；其未敘述上訴理由者，應於上訴期間屆滿後20日
內向本院補提理由書（均須按他造當事人之人數附繕本）。「切
勿逕送上級法院」。
                                 書記官  吳  伊  婷
中    華    民    國    97    年    12    月    31    日
附錄本案論罪科刑法條：
中華民國刑法第321條第1項第4款
（加重竊盜罪）
犯竊盜罪而有左列情形之一者，處6 月以上5 年以下有期徒刑：
一、於夜間侵入住宅或有人居住之建築物、船艦或隱匿其內而犯
    之者。
二、毀越門扇、牆垣或其他安全設備而犯之者。
三、攜帶兇器而犯之者。
四、結夥三人以上而犯之者。
五、乘火災、水災或其他災害之際而犯之者。
六、在車站或埠頭而犯之者。
前項之未遂犯罰之。
中華民國刑法第168條
（偽證罪）
於執行審判職務之公署審判時或於檢察官偵查時，證人、鑑定人
、通譯於案情有重要關係之事項，供前或供後具結，而為虛偽陳
述者，處7 年以下有期徒刑。


司法院資訊處製作；財團法人民間司法改革基金會備份。
